【裁判字號】    97,易,1611
【裁判日期】    970630
【裁判案由】    毒品危害防制條例
【裁判全文】
臺灣臺北地方法院刑事判決              97年度易字第1611號
公  訴  人  臺灣臺北地方法院檢察署檢察官
被      告  甲○○
上列被告因毒品危害防制條例案件，經檢察官提起公訴（97年度
毒偵字第844號），本院判決如下：
    主  文
甲○○施用第二級毒品，累犯，處有期徒刑伍月，如易科罰金，
以新臺幣壹仟元折算壹日。
    事  實
一、甲○○前於民國94年間，因施用第二級毒品，經臺灣板橋地
    方法院以94年度毒聲字第1489號裁定送觀察勒戒後，認其無
    繼續施用毒品傾向，於94年9月14日執行完畢釋放，並由臺
    灣板橋地方法院檢察署檢察官於94年10月31日以94年度毒偵
    字第4332號為不起訴處分確定。其於觀察勒戒執行完畢釋放
    後5年內之96年間，又因犯施用第二級毒品罪及持有第一級
    毒品罪，經臺灣板橋地方法院分別以96年度易字第414號判
    處有期徒刑3月、以96年度簡字第914號判處拘役50日確定。
    有期徒刑部分嗣經減為有期徒刑1月又15日。惟其於入監執
    行前之96年9、11月間，再因犯施用第二級毒品罪，經臺灣
    板橋地方法院分別以96年度簡字第6804號判處有期徒刑4 月
    確定（於97年5月29日縮短刑期期滿執行完畢，此部分不構
    成累犯）、以97年度簡字第2268號判處有期徒刑4月（現仍
    上訴中）。其所受之上開有期徒刑1月15日之刑，入監執行
    後，於96年11月17日縮短刑期執行完畢。詎其竟仍不知悔改
    ，復基於施用第二級毒品安非他命之犯意，於97年1月27 日
    14時許，在臺北縣新店市○○街83巷17弄5號8樓，以友人所
    有之玻璃球燒烤後吸食氣體之方式，施用第二級毒品甲基安
    非他命1次。因其未到案接受刑開1月又15日有期徒刑之執行
    ，遭臺灣板橋地方法院檢察署通緝，嗣於97年1月30日12 時
    11分許，在臺北市○○區○○路2段261號為警通緝到案，經
    警採尿送驗後，始悉上情。
二、案經臺北市政府警察局內湖分局報告臺灣臺北地方法院檢察
    署檢察官偵查起訴。
    理  由
一、上揭犯罪事實，業據被告甲○○迭於警詢、偵查中及本院審
    理時坦承不諱（參毒偵卷第5、35頁）。且其於上揭時、地
    ，為警查獲後，經警採集其尿液送驗結果，呈甲基安非他命
    類陽性反應，亦有經被告簽署確認之臺北市政府警察局偵辦
    毒品案件尿液檢體委驗單、臺灣尖端先進生技醫藥股份有限
    公司於97年2月14日出具之濫用藥物檢驗報告（參毒偵卷第
    11 、13頁）在卷可稽。足信被告前揭出於任意性之自白與
    事實相符，可以採信。從而，本件被告施用第二級毒品安非
    他命1次之犯行，事證明確，堪以認定。查，被告前於94年
    間，因施用第二級毒品，經臺灣板橋地方法院以94年度毒聲
    字第1489號裁定送觀察勒戒後，認其無繼續施用毒品傾向，
    於94年9月14日執行完畢釋放。其於觀察勒戒執行完畢釋放
    後5年內，又於96年間，三度因犯施用第二級毒品罪，經分
    別判處有期徒刑3月（減為有期徒1月又15日）、4月、4月（
    最後一次仍上訴中），此有臺灣高等法院被告前案紀錄表在
    卷可考。其於執行觀察勒戒完畢釋放後5年內再犯本件施用
    毒品之犯行，自應依法論科。
二、按甲基安非他命係屬毒品危害防制條例第2條第2項第2款所
    規定之第二級毒品，被告前因施用毒品案件，經送觀察、勒
    戒及強制戒治執行完畢釋放後，於5年內再犯本件毒品危害
    防制條例第10條之罪，依同條例第23條第2項之規定，應依
    該條例第10條之規定論處。核被告所為，係犯毒品危害防制
    條例第10條第2項之施用第二級毒品罪。其施用前後持有第
    二級毒品甲基安非他命之低度行為，為其施用之高度行為所
    吸收，不另論罪。又被告於96年間，因犯施用第二級毒品罪
    ，經臺灣板橋地方法院以96年度易字第414號判處有期徒刑3
    月減為有期徒刑1月又15日，入監執行後，於96年11月17日
    縮短刑期執行完畢，此有前開前案紀錄表在卷可按。其於受
    有期徒刑之執行完畢後，5年內再故意犯本件有期徒刑以上
    之罪，為累犯，應依法加重其刑。爰審酌被告已因施用毒品
    案件，而接受觀察勒戒之處分及科刑及執行，且施用毒品係
    屬自戕行為，被告於犯後復已坦承犯行，態度尚稱良好等一
    切情狀，量處如主文所示之刑，並諭知易科罰金之折算標準
    。至於被告用以施用第二級毒品所使用之工具，並未扣案，
    且被告辯稱非其所有，復查無其他積極之證據足以證明該施
    用工具為被告所有之物，爰不另為沒收之諭知，附此敘明。
據上論斷，應依刑事訴訟法第284條之1第1項、第299條第1項前
段，毒品危害防制條例第10條第2項，刑法第11條前段、第47條
第1項、第41條第1項前段，判決如主文。
本案經檢察官杜慧玲到庭執行職務
中    華    民    國    97    年    6     月    30    日
                  刑事第四庭   法  官   李桂英
上正本證明與原本無異。
如不服本判決，應於判決送達後10日內，向本院提出上訴狀。
                               書記官   嚴君珮
中    華    民    國    97    年    6     月    30    日
附錄本案論罪科刑法條全文:
毒品危害防制條例第10條
施用第一級毒品者，處 6 月以上 5 年以下有期徒刑。
施用第二級毒品者，處 3 年以下有期徒刑。


司法院資訊處製作；財團法人民間司法改革基金會備份。
